<?xml version='1.0' encoding='utf-8'?>
<verb default="comhtharlaigh" disambig="">
  <verbalNoun default="comhtharlú" />
  <verbalAdjective default="comhtharlaithe" />
  <tenseForm default="comhtharlaigh" tense="Past" dependency="Indep" person="Base" />
  <tenseForm default="comhtharlaíomar" tense="Past" dependency="Indep" person="Pl1" />
  <tenseForm default="comhtharlaíodar" tense="Past" dependency="Indep" person="Pl3" />
  <tenseForm default="comhtharlaíodh" tense="Past" dependency="Indep" person="Auto" />
  <tenseForm default="comhtharlaigh" tense="Past" dependency="Dep" person="Base" />
  <tenseForm default="comhtharlaíomar" tense="Past" dependency="Dep" person="Pl1" />
  <tenseForm default="comhtharlaíodar" tense="Past" dependency="Dep" person="Pl3" />
  <tenseForm default="comhtharlaíodh" tense="Past" dependency="Dep" person="Auto" />
  <tenseForm default="comhtharlaíodh" tense="PastCont" dependency="Indep" person="Base" />
  <tenseForm default="comhtharlaínn" tense="PastCont" dependency="Indep" person="Sg1" />
  <tenseForm default="comhtharlaíteá" tense="PastCont" dependency="Indep" person="Sg2" />
  <tenseForm default="comhtharlaímis" tense="PastCont" dependency="Indep" person="Pl1" />
  <tenseForm default="comhtharlaídís" tense="PastCont" dependency="Indep" person="Pl3" />
  <tenseForm default="comhtharlaítí" tense="PastCont" dependency="Indep" person="Auto" />
  <tenseForm default="comhtharlaíodh" tense="PastCont" dependency="Dep" person="Base" />
  <tenseForm default="comhtharlaínn" tense="PastCont" dependency="Dep" person="Sg1" />
  <tenseForm default="comhtharlaíteá" tense="PastCont" dependency="Dep" person="Sg2" />
  <tenseForm default="comhtharlaímis" tense="PastCont" dependency="Dep" person="Pl1" />
  <tenseForm default="comhtharlaídís" tense="PastCont" dependency="Dep" person="Pl3" />
  <tenseForm default="comhtharlaítí" tense="PastCont" dependency="Dep" person="Auto" />
  <tenseForm default="comhtharlaíonn" tense="PresCont" dependency="Indep" person="Base" />
  <tenseForm default="comhtharlaím" tense="PresCont" dependency="Indep" person="Sg1" />
  <tenseForm default="comhtharlaímid" tense="PresCont" dependency="Indep" person="Pl1" />
  <tenseForm default="comhtharlaítear" tense="PresCont" dependency="Indep" person="Auto" />
  <tenseForm default="comhtharlaíonn" tense="PresCont" dependency="Dep" person="Base" />
  <tenseForm default="comhtharlaím" tense="PresCont" dependency="Dep" person="Sg1" />
  <tenseForm default="comhtharlaímid" tense="PresCont" dependency="Dep" person="Pl1" />
  <tenseForm default="comhtharlaítear" tense="PresCont" dependency="Dep" person="Auto" />
  <tenseForm default="comhtharlóidh" tense="Fut" dependency="Indep" person="Base" />
  <tenseForm default="comhtharlóimid" tense="Fut" dependency="Indep" person="Pl1" />
  <tenseForm default="comhtharlófar" tense="Fut" dependency="Indep" person="Auto" />
  <tenseForm default="comhtharlóidh" tense="Fut" dependency="Dep" person="Base" />
  <tenseForm default="comhtharlóimid" tense="Fut" dependency="Dep" person="Pl1" />
  <tenseForm default="comhtharlófar" tense="Fut" dependency="Dep" person="Auto" />
  <tenseForm default="comhtharlódh" tense="Cond" dependency="Indep" person="Base" />
  <tenseForm default="comhtharlóinn" tense="Cond" dependency="Indep" person="Sg1" />
  <tenseForm default="comhtharlófá" tense="Cond" dependency="Indep" person="Sg2" />
  <tenseForm default="comhtharlóimis" tense="Cond" dependency="Indep" person="Pl1" />
  <tenseForm default="comhtharlóidís" tense="Cond" dependency="Indep" person="Pl3" />
  <tenseForm default="comhtharlófaí" tense="Cond" dependency="Indep" person="Auto" />
  <tenseForm default="comhtharlódh" tense="Cond" dependency="Dep" person="Base" />
  <tenseForm default="comhtharlóinn" tense="Cond" dependency="Dep" person="Sg1" />
  <tenseForm default="comhtharlófá" tense="Cond" dependency="Dep" person="Sg2" />
  <tenseForm default="comhtharlóimis" tense="Cond" dependency="Dep" person="Pl1" />
  <tenseForm default="comhtharlóidís" tense="Cond" dependency="Dep" person="Pl3" />
  <tenseForm default="comhtharlófaí" tense="Cond" dependency="Dep" person="Auto" />
  <moodForm default="comhtharlaíodh" mood="Imper" person="Base" />
  <moodForm default="comhtharlaím" mood="Imper" person="Sg1" />
  <moodForm default="comhtharlaigh" mood="Imper" person="Sg2" />
  <moodForm default="comhtharlaímis" mood="Imper" person="Pl1" />
  <moodForm default="comhtharlaígí" mood="Imper" person="Pl2" />
  <moodForm default="comhtharlaídís" mood="Imper" person="Pl3" />
  <moodForm default="comhtharlaítear" mood="Imper" person="Auto" />
  <moodForm default="comhtharlaí" mood="Subj" person="Base" />
  <moodForm default="comhtharlaímid" mood="Subj" person="Pl1" />
  <moodForm default="comhtharlaítear" mood="Subj" person="Auto" />
</verb>
